【裁判字號】    97,交聲,263
【裁判日期】    970829
【裁判案由】    違反道路交通管理處罰條例聲明異議
【裁判全文】
臺灣基隆地方法院交通事件裁定         97年度交聲字第263號
移送機關即
原處分機關  交通部公路總局臺北區監理所基隆監理站
異  議  人
即受處分人  甲○○
上列受處分人因違反道路交通管理處罰條例事件，對於交通部公
路總局臺北區監理所基隆監理站於中華民國97年7 月23日所為之
處分（原處分案號：基監字第裁42-Z9A000956號），聲明異議，
本院裁定如下：
    主  文
異議駁回。
    理  由
一、原處分意旨略以：本件受處分人即異議人甲○○於民國97年
    5月1日下午7 時21分許，駕駛車牌號碼DG-8301 號自用小客
    車，行經國道三號公路北上4.9 公里處，查獲未繫安全帶(
    原處分機關移送書誤載為駕駛汽車行駛高速公路時使用手持
    式行動電話進行撥接違規)， 而為內政部警政署國道公路警
    察局第九警察隊警員以受處分人有未繫安全帶之違規行為當
    場製單舉發，受處分人當場拒絕簽收該舉發通知單，並由填
    單警員載明「現場交付拒收」字樣，依違反道路交通管理事
    件統一裁罰基準及處理細則第11條第1 項第1 款規定視為已
    收受，嗣受處分人於應到案日期前向原處分機關提出申訴，
    經原處分機關函請舉發單位調查結果，仍認受處分人有上述
    違規事實，原處分機關乃依道路交通管理處罰條例第31條第
    2 項、違反道路交通管理事件統一裁罰基準表之規定，於97
    年7 月23日裁處受處分人罰鍰三千元。
二、異議意旨略以：異議人於獲知違規原因後立即反駁，但員警
    僅稱有錄音存證，根本不理會異議人之陳述認定自己判斷正
    確，異議人並無未繫安全帶，原處分機關之處分顯有錯誤，
    請求法院撤銷云云。
三、按汽車行駛於高速公路，其汽車駕駛人或前座乘客未繫安全
    帶者，處駕駛人新臺幣（下同）三千元以上六千元以下罰鍰
    ，道路交通管理處罰條例第31條第2 項已有明定。又行車前
    應注意駕駛人及前座乘客均應繫妥安全帶，道路交通安全規
    則第89條第1 項第5 款亦有明文。
四、經查：
  (一)異議人有於上揭時地駕駛車牌號碼DG-8301 號自用小客車有
    駕駛人未繫安全帶之違規經警察舉發等情，業經內政部警政
    署國道公路警察局第九警察隊警員姜順泰依法攔查，於索閱
    證件時即告知違規事由，異議人當時並未反駁，惟於製單時
    卻聲稱其有繫安全帶，並拒絕通知聯簽名及收受，此有原舉
    發單位97年7月3日公警九交字第0970972305號函1件在卷可
    稽，況依本院當庭勘驗證人乙○○ (國道警察第九警察隊七
    堵小隊警員)庭呈之錄音光碟，並與前開函文內容相符，此
    亦有本院勘驗筆錄在卷可按 (見本院卷97年8月12日上午10
    時30分訊問筆錄第2頁)，又異議人表示未曾聽聞警員姜順泰
    令其交出證件後所言之其未繫安全帶等情，故未當場反駁，
    並無違法之情事，異議人空有上開辯稱，即乏其所據。
  (二)又交通警員掣單舉發違反道路交通管理處罰條例所列之違規
    事實，本質上為行政處分，係公務員基於職務上權力，依法
    就特定之具體事件所為具有公法上效果之單方行政行為，基
    於公務員為公法上行為具有公信力之原則，該行政處分當可
    被推定為真正，其據以依法處分之事實亦應認定為真正無誤
    。從而，本件異議人迄未就執勤員警之舉發有誤，提出相關
    證據以供調查，本院經查亦無任何證據足資證明執勤員警有
    何捏造事實而違法取締之不法情事，則執勤員警本其維護交
    通秩序、安全職責所為之舉發，自應受到合法、正確之推定
    。況且，姜順泰為執行交通勤務之警員，與異議人並無任何
    怨懟仇隙，當無故意誣陷異議人之理，是警員姜順泰所言，
    自堪採信為真實。故異議人所駕駛之車輛確實有於前開時、
    地，有駕駛人未繫安全帶之違規行為等情，自堪以認定。從
    而，原處分機關依道路交通管理處罰條例第31條第2 項之規
    定，裁處異議人罰鍰3 千元，核無違法或不當情形，故本件
    異議為無理由，應予駁回。
五、據上論斷，應依道路交通案件處理辦法第19條，裁定如主文
    。
中    華    民    國    97    年    8     月    29    日
                      交通法庭法  官    何怡穎
以上正本證明與原本無異。
對於本件裁定如有不服，應於收受送達後5日內，向本院提出抗
告書狀，敘述抗告之理由，抗告於臺灣高等法院。
中    華    民    國    97    年    8     月    29    日
                              書記官   鄭梅君


司法院資訊處製作；財團法人民間司法改革基金會備份。
